最高法院刑事判決　　　　　　　　　　　　　　　　九十一年度台非字第一二五號
　　上　訴　人　最高法院檢察署檢察總長
　　被　　　告　甲○○
右上訴人因被告妨害自由案件，對於台灣高等法院中華民國八十七年三月十二日第二
審確定判決（八十六年度上更(一)字第五五０號，起訴案號：台灣士林地方法院檢察署
八十四年度偵字第四二二二號），認為違法，提起非常上訴，本院判決如左：
    主  文
原判決關於宣告甲○○緩刑違背法令部分撤銷。
    理  由
非常上訴理由稱：「按前未曾受有期徒刑以上刑之宣告，或受有期徒刑以上刑之宣告
，執行完畢或赦免後，五年以內未曾受有期徒刑以上刑之宣告，而受二年以下有期徒
刑、拘役或罰金之宣告者，始得宣告緩刑，刑法第七十四條有明文規定。因此在判決
前已受有期徒刑以上刑之宣告確定者，即不合於緩刑條件，查本件被告甲○○前因違
反肅清煙毒條例案件，經台灣高等法院於八十五年八月十四日以八十五年度上訴字第
三一八三號判處有期徒刑三年二月確定。乃原判決以被告犯本件妨害自由罪於八十七
年三月十二日判處被告有期徒刑三月時，對於此項應依職權調查之事項未予調查，竟
併諭知緩刑四年；其宣告緩刑係在被告前受有期徒刑以上刑之宣告確定五年以內，依
上開說明，其諭知緩刑自有適用法則不當之違背法令。案經確定，爰依刑事訴訟法第
四百四十一條、第四百四十三條提起非常上訴，以資糾正。」等語。
本院按判決不適用法則或適用不當者，為違背法令。又，未曾受有期徒刑以上刑之宣
告，或前受有期徒刑以上刑之宣告，執行完畢或赦免後，五年以內未曾受有期徒刑以
上刑之宣告，而受二年以下有期徒刑、拘役或罰金之宣告，認為以暫不執行為適當者
，始得宣告緩刑。刑事訴訟法第三百七十八條、刑法第七十四條分別定有明文。是以
遇有在判決前已受有期徒刑以上刑之宣告確定者，即不合於緩刑條件。本件被告甲○
○於八十五年二月一日至同年三月七日，因連續施用毒品，經台灣高等法院於八十五
年八月十四日以八十五年度上訴字第三一八三號判決有期徒刑三年二月確定，有該判
決書附卷可稽。嗣被告於八十四年三月十五日至同年五月八日間，所犯共同連續以脅
迫使人行無義務之事之罪，原審法院於八十七年三月十二日以八十六年度上更(一)字第
五五０號刑事判決，判處有期徒刑月，如易科罰金以佰元折算一日時，因被告前
已受有期徒刑之宣告確定，即不符緩刑之要件，依法自不得宣告緩刑，乃原審法院竟
仍併予宣告緩刑肆年。該判決關於宣告被告緩刑部分，自屬違背法令。案經確定，非
常上訴意旨執以指摘，為有理由。惟原判決尚非不利於被告，應由本院將原判決關於
違背法令部分撤銷，以資糾正。
據上論結，應依刑事訴訟法第四百四十七條第一項第一款前段，判決如主文。
中      華      民      國    九十一    年      五      月     三十     日
                              最高法院刑事第十一庭
                                  審判長法官  呂  潮  澤
                                        法官  白  文  漳
                                        法官  陳  世  雄
                                        法官  孫  增  同
                                        法官  林  開  任
      右正本證明與原本無異
                                              書  記  官
中      華      民      國    九十一    年      六      月      四      日
